【裁判字號】    90,易,204
【裁判日期】    900319
【裁判案由】    妨害公務
【裁判全文】
臺灣屏東地方法院刑事判決                            九十年度易字第二四號
    公訴人  台灣屏東地方法院檢察署檢察官
    被  告  甲○○
右列被告因妨害公務案件，經檢察官提起公訴（九十年度偵字第一三二號），本院判
決如左：
    主  文
甲○○對於公務員依法執行職務時，施強暴，處罰金貳仟元，如易服勞役，以參佰元
折算壹日。
    事  實
一、甲○○於民國（下同）八十九年十二月二十七日下午十五時十分許，在屏東縣滿
    州鄉○○路四號墾丁國家公園管理處南仁山管制站，因其親戚未經許可欲行進入
    該管制區內遊玩，為該管制站保育巡山員黃秋和制止，致其心生不悅，憤而前往
    該管制站，明知黃秋和當時正值班中，係依法執行職務之公務員，竟基於妨害公
    務執行之犯意，於該管制站內大聲喧嚷並摔毀屬於該站所有之電視機遙控器一只
    。
二、案經屏東縣警察局恆春分局報告台灣屏東地方法院檢察署檢察官偵查起訴。
    理  由
一、右揭事實業據被告甲○○於本院審理中坦承不諱，核與證人即該站值班人員黃秋
    和偵訊時之證述：「... 甲○○到辦公室理論，為何他拜託讓他的親戚入山，為
    何不准，然後生氣時拿我們辦公室電視遙控器往地上摔，結果遙控器被甲○○摔
    壞了。」相符，此外並有照片二幀附卷可稽，事證明確，被告犯行洵堪認定。
二、按刑法第一百三十五條第一項所稱之「強暴」，係指一切有形力即物理力之行使
    而言，不問其係對人或對物為之均包括在內。本件被告於該墾丁國家公園管制站
    職員黃秋和值班中，以毀損該站內之遙控器為強暴手段，妨害其職務之執行，自
    應有前揭條文之適用。又被告於爭執喧嚷中拿該管制站之電視機遙控器往地上摔
    ，雖致該遙控器毀損，然其前開行為，係為達妨害公務目的而實施之屬對於執行
    職務公務員施以強暴罪構成要件之強暴行為，尚難認被告另有毀損之犯意，該遙
    控器之毀損係強暴行為之當然結果，不另論以毀損罪。
三、核被告所為，係犯刑法第一百三十五條第一項之對於公務員依法執行職務時施強
    暴罪。爰審酌被告係因親戚未能進入管制區而氣憤難平，致觸犯法律、行為後己
    知悔悟，業向黃秋和致歉並賠償遙控器等一切情狀，量處如主文所示之刑，並諭
    知易服勞役之折算標準，以示懲戒。
據上論斷，應依刑事訴訟法第二百九十九條第一項前段，刑法第一百三十五條第一項
、第四十二條第二項、罰金罰鍰提高標準條例第一條前段、第二條，判決如主文。
中      華      民      國      九十      年      三      月      十九  日
                                      臺灣屏東地方法院刑事第一庭
                                          法  官  夏金郎
右正本證明與原本無異。
對於本判決如有不服應於收受送達後十日內向本院提出上訴書狀上訴於台灣高等法院
高雄分院並按他造當事人之人數附具繕本。
                                          書記官   謝博興
中      華      民      國      九十      年      三      月    十九    日
附錄本案論罪科刑法條全文
刑法第一百三十五條第一項：對於公務員依法執行職務時，施強暴脅迫者，處三年以
下有期徒刑、拘役或三百元以下罰金。


司法院資訊處製作；財團法人民間司法改革基金會備份。
